【裁判字號】    95,交聲,79
【裁判日期】    950208
【裁判案由】    違反道路交通管理處罰條例聲明異議
【裁判全文】
臺灣臺北地方法院交通事件裁定          95年度交聲字第79號
異  議  人  方城營造股份有限公司
即受處分人
代  表  人  董連城
上列異議人即受處分人因違反道路交通管理處罰條例案件，對於
臺北市交通事件裁決所中華民國九十五年一月十一日所為之處分
（原處分案號：北市裁二字第裁二二－Ａ00000000號）
，聲明異議，本院裁定如下：
    主      文
原處分撤銷。
方城營造股份有限公司汽車駕駛人不依順行方向緊靠道路右側停
車，處罰鍰新臺幣陸佰元。
    理      由
一、按汽車停車時應依車輛順行方向緊靠道路右側，其右側前後
    輪胎外側距離緣石或路面邊緣不得逾四十公分，道路交通安
    全規則第一百十二條第二項定有明文。又汽車駕駛人停車時
    ，有不依順行方向，或不緊靠道路右側停車者，處新臺幣（
    下同）六百元以上一千二百元以下罰鍰，道路交通管理處罰
    條例第五十六條第一項第六款亦定有明文。
二、本件異議人即受處分人方城營造股份有限公司所有車牌號碼
    ＢＡ－七六六八號自用一般小貨車於民國九十四年十一月十
    八日十二時四十五分許，在臺北市○○○路一七０巷內，違
    規不依車輛順行方向並緊靠道路右側停放汽車，為臺北市政
    府警察局交通警察大隊（下稱舉發機關）員警發現，以拍照
    方式存證，並以受處分人有違反道路交通管理處罰條例第五
    十六條第一項第九款規定之行為，逕行掣發臺北市政府警察
    局九十四年十二月二日北市警交大字第Ａ00000000
    號舉發違反道路交通管理事件通知單予以舉發，嗣受處分人
    於應到案日期前到案，經原處分機關調查結果，仍認受處分
    人有上開違規行為，原處分機關乃依道路交通管理處罰條例
    第五十六條第一項第九款及違反道路交通管理事件統一裁罰
    基準表等規定，於九十五年一月十一日以北市裁二字第裁二
    二－Ａ00000000號裁決書裁處受處分人六百元罰鍰
    。
三、受處分人聲明異議意旨固不否認有於前揭時地以前開方式停
    車之事實，惟辯稱略以：舉發路段並未劃設順向停車格，且
    前開舉發車輛並未在紅線區或警告標示牌警示區域違規停車
    ，若臺北市交通局有於舉發地點劃設停車格，則前開舉發車
    輛之停車方式始屬違規云云。經查：受處分人所有前開車輛
    確有於前揭時地，不依順行方向緊靠道路右側停放車輛，為
    其自承，並有違規照片一紙附卷可稽，依上開照片觀之，受
    處分人所有車輛之車頭朝向路面邊緣，車尾朝向道路中央，
    致車身與道路行向幾呈橫亙停放態勢，顯非依道路順向而緊
    靠道路右側之停車方式，並已對該路段之人車通行用路造成
    影響，灼然甚明。至於車輛停放地點是否劃設停車格，並不
    影響車輛仍應依上開交通安全規則所規範之停放方式。受處
    分人空言辯稱舉發地點並未劃設停車格、停車告示標語云云
    ，要屬事後卸責之詞，不足採信。本件事證明確，受處分人
    所有前開車號車輛有未依車輛順向方向緊靠道路右側停車之
    違規事實，洵堪認定。
四、綜上所述，受處分人所有前開車輛確有於前揭時地未依車輛
    順向方向緊靠道路右側違規停車之事實，原處分機關依道路
    交通管理處罰條例第五十六條第一項第九款規定，於九十五
    年一月十一日以北市裁二字第裁二二－Ａ00000000
    號裁決書裁處受處分人六百元罰鍰，固非無見，惟如前所述
    ，本件受處分人所有前開車輛未依車輛順向方向緊靠道路右
    側停車之違規行為，既已為道路交通管理處罰條例第五十六
    條第一項第六款明定列舉之處罰態樣，自無需依照同條例第
    五十六條第一項第九款「停車方式不依規定」之概括條款處
    罰，受處分人聲明異議雖無理由，惟原處分既有不當，自應
    由本院將原處分撤銷，仍以受處分人所有之車輛有違反道路
    交通管理處罰條例第五十六條第一項第六款規定之行為，處
    以受處分人六百元罰鍰，如主文第二項所示，以資適法。
據上論斷，應依道路交通案件處理辦法第十九條、第二十條前段
，裁定如主文。
中    華    民    國    95    年    2     月    8     日
                  交通法庭法  官  黎惠萍
上正本證明與原本無異。
如不服本裁定，應於裁定送達後5日內向本院提出抗告狀。
                          書記官  楊麗娟
中    華    民    國    95    年    2     月    9     日


司法院資訊處製作；財團法人民間司法改革基金會備份。
